【裁判字號】    92,上易,2600
【裁判日期】    921028
【裁判案由】    竊盜
【裁判全文】
臺灣高等法院刑事判決                          九十二年度上易字第二六○○號
    上  訴  人
    即  被  告  乙○○
右上訴人因竊盜案件，不服臺灣桃園地方法院九十二年度易字第七九五號，中華民國
九十二年七月二十四日第一審判決（起訴案號：臺灣桃園地方法院檢察署九十二年度
偵字第六四四五號），提起上訴，本院判決如左‥
    主    文
上訴駁回。
    事    實
一、乙○○於民國九十二年四月一日十三時十分許，在桃園縣桃園市○○路、同德五
    街口，見許晴雯所有車牌ＢＷ─一五九五號車右側前門未上鎖，竟意圖為自己不
    法之所有，進入車內右前座，將車門關上後，著手翻動車內置物箱及甲○○所有
    放置於駕駛座下之手提包，適為該車駕駛人甲○○在對街餐廳用餐時發現，當場
    報警查獲。
二、案經桃園縣政府警察局桃園分局報告臺灣桃園地方法院檢察官偵查起訴。
    理  由
一、訊據上訴人即被告乙○○固然坦承於前揭時、地進入該自用小客車內，惟於原審
    及本院審理時均矢口否認其有竊盜犯行，辯稱：「我以為那是沒有人要的車子，
    因為裡面垃圾很多，我只是在那休息。」云云。惟查：
（一）證人甲○○即許晴雯之夫於偵查中中具結證述親見被告竊盜之過程稱：「我在
      距離十公尺的餐廳內用餐，坐在窗戶邊，看到有人在我車子旁徘徊約三分鐘，
      就開副駕駛座的門，進去把門關上，翻駕駛座的車門那邊。我看到他進車子，
      就衝出去到我車子右側，看他還在翻駕駛座那邊的東西，我打開車門請他下車
      ，就打電話報警。被告下車時，我問他知道這是誰的車？為何進去？他說不知
      道是誰的車，他想進去裡面找東西，我問他有找到要找的東西嗎？他就沒回答
      」（見偵查卷第二十頁、第二十一頁），並證稱：「當時車子並沒有發動，車
      窗緊閉，車門門板的置物箱及其放在駕駛座地板上的手提袋拉鍊被打開，裡面
      的資料、筆記本、計算機都倒在椅子上」等語（見偵查卷第二十二頁），且佐
      以證人甲○○所繪製車輛及其現場位置圖以觀（見偵查卷第二十四頁），顯見
      證人甲○○之視線並無障礙，且值下午一時三十分許，天氣及視界均屬良好，
      證人之證詞當屬可採，此亦與被告於查獲時在警訊中坦承：見該車車門未上鎖
      而欲竊取財物等語相符（見偵查卷第四頁背面）。
（二）再者，被告於原審審理時亦坦承當時車子並沒有發動，車窗緊閉，也沒有冷氣
      等語，果如真欲入車內休息，緊閉車窗又無開冷氣，其如何休息，顯與常理不
      符，足見被告進入該密閉車輛中，意在竊取車內財物，並非入內休息，是被告
      仍執所辯，無非卸責之詞，委不足採。被告基於竊盜之犯意進入該車，著手翻
      找財物，幸經被害人甲○○及時發覺而未遂，其竊盜未遂犯行應堪認定，依法
      應予論科。
二、核被告所為，係犯刑法第三百二十條第三項、第一項之竊盜未遂罪。被告已著手
    於竊盜行為之實行，為人發覺而不遂，應依刑法第二十六條前段未遂犯之規定減
    輕其刑。原審認被告罪證明確，適用刑法第三百二十條第三項、第一項、第二十
    六條前段、第四十一條第一項前段、罰金罰鍰提高標準條例第一條前段、第二絛
    。並審酌被告犯罪動機、目的、手段、所生之危害及犯後之態度等一切情狀，量
    處有期徒刑貳月，如易科罰金，以佰元折算壹日。經核其認事用法，均無不合
    ，量刑亦稱妥適，被告上訴否認犯罪，指摘原判決不當，為無理由。應予駁回。
    據上論斷，應依刑事訴訟法第三百六十八條，判決如主文。
本案經檢察官劉斐玲到庭執行職務。
中      華      民      國    九十二    年      十      月    二十八    日
                              臺灣高等法院刑事第十五庭
                                  審判長法  官  房  阿  生
                                        法  官  雷  元  結
                                        法  官  蔡  光  治
右正本證明與原本無異。
不得上訴。
                                        書記官  王  才  生
中      華      民      國    九十二    年      十      月     三十     日
附錄：本案論罪科刑法條全文
中華民國刑法第三百二十條（普通竊盜罪、竊佔罪）
意圖為自己或第三人不法之所有，而竊取他人之動產者，為竊盜罪，處五年以下有期
徒刑、拘役或五百元以下罰金。
意圖為自己或第三人不法之利益，而竊佔他人之不動產者，依前項之規定處斷。
前二項之未遂犯罰之。


司法院資訊處製作；財團法人民間司法改革基金會備份。
